# 请教：关于股权租赁

提问人：cwpfa 时间：2011-03-28 22:53:25
1.A公司持C公司股份60%，B公司持有C公司40%。A公司与B公司约定，A公司租赁B公司持有的C公司股权，每年 40 万，C公司将不给A公司分利。A公司支付租赁费时 借：销售费用-租赁费 贷：银行存款 这样做可行么？这样做C公司原来的股利分配方案是否可失效？
2.A公司将自己外购的货物销售时有积分计划，客户可以积攒一定积分到A公司的便利店换饮料。换饮料时A公司的会计处理： a:借：
销售费用 贷：库存商品 应交增值税-进项转出 b:借：销售费用 贷：其他业务收入 应交增值税-销项 c:借：销售费用 贷：库存商品 d:别的 是哪个处理？并说出文件依据，谢谢！！

回答人：chenyiwei
1 、请说明此处的“租赁”具体含义是什么？通过这里的“租赁”安排，B公司把C公司 40 ％股权上的哪些权利让渡给A公司？“租赁”期间的C公司利润分配和亏损分担安排如何？“租赁”期满时将如何处理？ 2 、奖励积分的会计处理，在新准则下基本上按照IFRIC 13中的基本原则。《讲解 2008 》和《讲解 2010 》对此都有相关表述，可参考。你也可以找一些关于IFRIC 13的书来看看以获取更多的信息。

回答人：chenyiwei
回复 藤椅 cwpfa 的帖子租赁期满时如何处理？被租赁的 40 ％C公司股权在租赁期间所对应的净资产如有增值，则增值部分是否也归A公司享有，但如果发生亏损则需由A公司补足？

回答人：chenyiwei
回复 报纸 cwpfa 的帖子在A公司的合并报表中，此租赁期间内，A公司应把租赁期满时返还B公司的 40 ％股权在合并报表层面列报为负债，每年的 40 万元作为费用，相应C公司的 40 ％股权不作为少数股东权益（已作为负债列报）。C公司此期间盈亏的 100 ％归属于母公司股东。

提问人：fortbjfu 时间：2012-11-06 14:24:20
回复 chenyiwei 的帖子
请教陈版，B公司收到的“租赁费”能作为投资收益处理吗？

回答人：chenyiwei
实际上是融资利息收入，作为其他业务收入或者冲减财务费用均可。当然如果认为是债权性投资的“投资收益”也可接受，但需要在附注中明确披露其性质和确认计量方法。